tr: Ev ve Bahçe > Çim ve Bahçe > Bahçecilik > Hidroponik: Bitki Aydınlatma Lambaları; Gelişme Düzenleyici; Hidroponik Aksesuarları ve Donanımları; Hidroponik İzleme Ekipmanları; Hidroponik Pompalar ve Havalandırma; Hidroponik Sistemler; Gıdalar ve Takviyeler
zh-CN: 家居与园艺 > 草坪与花园 > 园艺用品 > 水培: 植物生长灯; 生长介质; 水培配件/硬件; 水培监测设备; 水培泵/曝气设备; 水培系统; 营养素和补充剂
lt-LT: Namai ir sodas > Veja ir sodas > Sodininkystė > Hidroponika: Auginimo lempos; Auginimo substratas; Hidroponiniai priedai ir techninė įranga; Hidroponikos stebėjimo įranga; Hidroponiniai siurbliai ir aeravimas; Hidroponinės sistemos; Maistinės medžiagos ir papildai
it: Casa e giardino > Prato e giardino > Giardinaggio > Idroponica: Illuminazione per la crescita; Substrati di coltura; Accessori e ferramenta idroponici; Attrezzatura per il monitoraggio idroponico; Pompe idroponiche e aerazione; Sistemi idroponici; Nutrienti e integratori
pl: Dom i ogród > Trawnik i ogród > Ogrodnictwo > Hydroponika: Oświetlenie do upraw; Podłoże uprawowe; Akcesoria i sprzęt hydroponiczny; Urządzenia monitorujące do systemów hydroponicznych; Pompy i napowietrzanie do systemów hydroponicznych; Systemy hydroponiczne; Składniki odżywcze i suplementy
sk-SK: Dom a záhrada > Trávnik a záhrada > Záhradníctvo > Hydropónia: Osvetlenie na rast rastlín; Živná pôda; Príslušenstvo a hardvér pre hydroponické systémy; Hydroponické monitorovacie zariadenia; Hydroponické čerpadlá a prevzdušňovanie; Hydroponické systémy; Živiny a doplnky
ko: 가정/원예 용품 > 잔디/정원 > 원예 > 수경법: 재배 조명; 재배 매체; 수경재배 액세서리 및 하드웨어; 수경재배 모니터링 장비; 수경재배 펌프 및 에어레이션; 수경재배 시스템; 영양소 및 보충제
vi: Nhà và vườn > Bãi cỏ và vườn > Làm vườn > Thủy canh: Đèn trồng cây; Phương tiện trồng trọt; Phụ kiện & thiết bị thủy canh; Thiết bị giám sát thủy canh; Máy bơm và hệ thống sục khí thủy canh; Hệ thống thủy canh; Chất dinh dưỡng và Chất bổ sung
fi: Koti ja puutarha > Piha ja puutarha > Puutarhanhoito > Vesiviljely: Kasvivalaisimet; Kasvualusta; Hydroponiset tarvikkeet ja laitteet; Hydroponiset valvontalaitteet; Hydroponiset pumput ja ilmastus; Vesiviljelyjärjestelmät; Ravinteet ja lisäravinteet
cs: Dům a zahrada > Trávníky a zahrady > Zahradničení > Hydroponie: Osvětlení pro pěstování rostlin; Pěstební média; Příslušenství a hardware pro hydroponické pěstování; Hydroponické monitorovací zařízení; Hydroponická čerpadla a provzdušňování; Hydroponické systémy; Živiny a doplňky
sv: Hem och trädgård > Gräsmatta och trädgård > Trädgårdsskötsel > Hydrokultur: Växtljus; Växtmedel; Hydroponiska tillbehör och utrustning; Hydroponisk övervakningsutrustning; Hydroponiska pumpar och luftning; Hydrokultursystem; Nutrition och kosttillskott
pt-BR: Casa e jardim > Gramado e jardim > Jardinagem > Hidroponia: Iluminação para cultivo; Meio de cultura; Acessórios e ferragens para hidroponia; Equipamentos de monitoramento hidropônico; Bombas e aeração para hidroponia; Sistemas hidropônicos; Nutrientes e suplementos
bg-BG: Дом и градина > Морава и градина > Градинарство > Хидропоника: Осветление за отглеждане на растения; Среда за отглеждане; Аксесоари и оборуване за хидропонно засаждане; Оборудване за хидропонен мониторинг; Хидропонни помпи и аерация; Хидропонни системи; Хранителни вещества и добавки
el: Σπίτι & κήπος > Γκαζόν & κήπος > Κηπουρική > Υδροπονία: Φωτισμός καλλιέργειας; Υλικά καλλιέργειας; Αξεσουάρ & εξαρτήματα υδροπονίας; Εξοπλισμός παρακολούθησης υδροπονίας; Αντλίες & αερισμός υδροπονίας; Υδροπονικά συστήματα; Θρεπτικά συστατικά & συμπληρώματα
es: Casa y jardín > Jardín > Jardinería > Hidropónicos: Iluminación para cultivo; Medios de cultivo; Accesorios y herramientas hidropónicos; Equipos de monitoreo hidropónico; Bombas para hidroponía y aireación; Sistemas hidropónicos; Nutrientes y suplementos
fr: Maison et jardin > Pelouses et jardins > Jardinage > Hydroponie: Éclairage de culture; Milieu de culture; Accessoires et matériel pour culture hydroponique; Équipement de surveillance hydroponique; Pompes hydroponiques et aération; Systèmes hydroponiques; Nutriments et compléments
da: Hjem og have > Græsplæne og have > Havearbejde > Hydroponik: Vækstlys; Vækstmedier; Hydroponisk tilbehør og hardware; Hydroponisk overvågningsudstyr; Hydroponiske pumper og luftning; Hydroponiske systemer; Næringsstoffer og tilskud
hu: Otthon és kert > Gyep és kert > Kertészkedés > Hidroponika: Növekedési lámpák; Növekvő média; Hidropóniai kiegészítők és szerelvények; Hidropóniai megfigyelő berendezések; Hidropóniai szivattyúk és levegőztetés; Hidroponikus rendszerek; Tápanyagok és kiegészítők
zh-TW: 居家和庭園 > 草皮和花園 > 園藝 > 水耕法: 植物燈; 培養基; 水耕配件與硬體; 水耕監測設備; 水耕幫浦與曝氣設備; 水耕系統; 營養品與補充劑
ro-RO: Casă și grădină > Gazon și grădină > Articole pentru grădinărit > Culturi hidroponice: Iluminat pentru creștere; Medii de cultură; Accesorii și componente pentru hidroponie; Echipamente de monitorizare hidroponică; Pompe și sisteme de aerare pentru hidroponie; Sisteme hidroponice; Substanțe nutritive și suplimente
nb: Hjem og hage > Plen og hage > Hagearbeid > Hydroponikk: Vekstlys; Vekstfremmende midler; Hydroponisk tilbehør og maskinvare; Hydroponisk overvåkingsutstyr; Hydroponiske pumper og lufting; Hydroponiske systemer; Næringsstoffer og kosttilskudd
th: บ้านและสวน > สนามและสวน > การทำสวน > การปลูกพืชไฮโดรโพนิกส์: ไฟปลูกพืช; วัสดุปลูก; อุปกรณ์และฮาร์ดแวร์สำหรับการปลูกพืชแบบไฮโดรโปนิกส์; อุปกรณ์ตรวจสอบระบบไฮโดรโปนิกส์; ปั๊มและระบบเติมอากาศสำหรับระบบไฮโดรโปนิกส์; ระบบการปลูกพืชไฮโดรโพนิกส์; สารอาหารและอาหารเสริม
de: Heim & Garten > Rasen & Garten > Gartenarbeit > Hydroponik: Pflanzenlampen; Anzuchtmaterial; Hydroponik-Zubehör und -Hardware; Hydroponische Überwachungsgeräte; Hydroponische Pumpen und Belüftung; Hydroponische Systeme; Nährstoffe und Nahrungsergänzungsmittel
pt-PT: Casa e jardim > Relva e jardim > Jardinagem > Hidroponia: Iluminação de cultivo; Suportes de cultura; Acessórios e equipamentos para hidroponia; Equipamentos de monitorização de hidroponia; Bombas e arejamento para hidroponia; Sistemas hidropónicos; Nutrientes e suplementos
ru: Дом и сад > Товары для придомовых и садовых участков > Садоводство > Гидропоника: Фитолампы; Субстраты; Аксессуары и оборудование для гидропоники; Оборудование для мониторинга гидропоники; Гидропонные насосы и аэрация; Гидропонные системы; Питательные растворы и удобрения
nl: Huis en tuin > Tuin en gazon > Tuinieren > Hydroponie: Kweeklampen; Groeiende media; Accessoires en onderdelen voor hydroponicsystemen; Meetapparatuur voor hydroponicsystemen; Pompen en beluchting voor hydroponicsystemen; Hydrofonische systemen; Voedingsstoffen en supplementen
hr-HR: Dom i vrt > Travnjak i vrt > Vrtlarstvo > Hidroponija: Rasvjeta za uzgoj; Mediji za uzgoj; Dodaci i oprema za hidroponski uzgoj; Oprema za hidroponski nadzor; Hidroponske pumpe i aeracija; Hidroponski sustavi; Hranjive tvari i dodaci
sl-SI: Dom in vrt > Travnik in vrt > Vrtnarjenje > Hidroponika: Razsvetljava za vzgojo rastlin; Substrat; Hidroponski dodatki in oprema; Oprema za spremljanje hidroponike; Črpalke in prezračevanje za hidroponiko; Hidroponski sistemi; Hranila in dodatki
ja: ホーム・ガーデン > ガーデン用品・ガーデン機器 > ガーデニング > 水耕栽培: 育成ライト; 成長媒体; 水耕栽培用アクセサリー・ハードウェア; 水耕栽培監視装置; 水耕栽培ポンプ・エアレーション; 水耕栽培システム; 栄養とサプリメント
en: Home & Garden > Lawn & Garden > Gardening > Hydroponics: Grow Lighting; Growing Media; Hydroponic Accessories & Hardware; Hydroponic Monitoring Equipment; Hydroponic Pumps & Aeration; Hydroponic Systems; Nutrients & Supplements